臺灣高等法院臺南分院刑事裁定
110年度聲字第797號
聲明異議人  邱德修
上列聲明異議人因聲明異議案件，對本院中華民國110年5月26日
裁定（110年度抗字第339號）聲明異議，本院裁定如下：
    主  文
聲明異議駁回。
    理  由
一、聲明異議意旨略以：本件依據刑事訴訟法第288條之3規定聲
    明異議。有關調查證據或指揮訴訟之不法處分，是法院的權
    責，依法應由第一審法院即臺灣臺南地方法院開始調查時指
    揮，責無旁貸。又本件事涉刑法第131條公務員圖利罪，不
    在刑事訴訟法第376條規定之列，是可上訴第三審的，本院1
    10年度抗字第339號裁定卻以屬「終局裁定」為由，駁回抗
    告，是有違背法令。
二、按當事人對於法院之裁定有不服者，以抗告為救濟之途徑；
    而對於抗告法院之裁定，除有刑事訴訟法第415條第1項但書
    所列情形，且為得上訴第三審案件外，不得再抗告，此為刑
    事訴訟法第403條第1項、第415條第1項前段、第2項所明定
    。至刑事訴訟法第288條之3關於聲明異議之規定，乃當事人
    、代理人、辯護人或輔佐人於訴訟程序進行中，對於審判長
    或受命法官有關證據調查或訴訟指揮之處分不服之救濟方式
    ，是聲明異議之對象，亦以審判長或受命法官關於證據調查
    或訴訟指揮之處分為限，不及於其他。
三、經查：
　㈠聲明異議人前因不服臺灣臺南地方法院民國110年3月31日110
    年度聲字第476號裁定，提起抗告，經本院以110年度抗字第
    339號駁回抗告確定（下稱原確定裁定）。又原確定裁定係
    以：「本院110年聲字第210號駁回聲明異議之裁定，並非審
    判長或受命法官有關證據調查或訴訟指揮之處分，而屬『終
    局裁定』，本不得就該裁定依刑事訴訟法第288條之3規定聲
    明異議，抗告人向原審法院聲明異議，於法自有未合，原裁
    定以聲明異議不合法為由，駁回抗告人之聲明異議，核無違
    誤。抗告人再以上開言詞提起抗告，或誤解刑事訴訟法第28
    8條之3規定之意旨，或與原裁定理由無何關聯，其抗告為無
    理由」，而駁回聲明異議人之抗告。
　㈡依上所述，原確定裁定係針對聲明異議人不服臺灣臺南地方
    法院110年度聲字第476號裁定，提起抗告，所為之裁定，而
    與刑事訴訟法第288條之3所指「審判長或受命法官有關證據
    調查或訴訟指揮之處分」，尚屬有間。從而，聲明異議人提
    出本件聲明異議，顯於法有違。又原確定裁定所稱『終局裁
    定』一語，是在表明非屬刑事訴訟法第288條之3所規定之範
    疇，而非在論述可否上訴（或再抗告）第三審，從而，聲明
    異議人主張：原確定裁定以「終局裁定」為由，駁回抗告，
    是有違背法令云云，容有誤會。
　㈢另原確定裁定屬抗告法院所為之裁定，亦無刑事訴訟法第415
    條第1項但書所指得提起再抗告之情形，更非審判長或受命
    法官關於證據調查或訴訟指揮之處分，是原確定裁定業已確
    定，不得聲明不服，附此敘明。
四、綜上所述，本件聲明異議為無理由，應予駁回。
五、據上論斷，應依刑事訴訟法第220條，裁定如主文。　　　
中　　華　　民　　國　　110 　年　　8 　　月　　23　　日
                  刑事第三庭    審判長法　官  陳連發
                                      法　官  何秀燕
                                      法　官  洪榮家
以上正本證明與原本無異。
如不服本裁定，應於收受本裁定後五日內向本院提出抗告狀。
　　　　　　　　　　　　　　　　　　　書記官  謝麗首　　
中　　華　　民　　國　　110 　年　　8 　　月　　23　　日